Inventaris van het archief van het Rijkszuivelconsulentschap voor Kaas te Arnhem: Documentatie, 1909-1972
Nationaal Archief, Den Haag
Rijkszuivelconsulentschap voor Kaas te Arnhem: Documentatie
Rijkszuivelconsulentschap Kaas / Documentatie
1909-1972
L218
4.75 meter; 38 inventarisnummers.
Normale geschreven, getypte en gedrukte documenten, geen bijzondere handschriften.
Nationaal Archief, Den Haag
Rijkszuivelconsulentschap voor Kaas te Arnhem
Het archief van het Rijkszuivelconsulentschap voor Kaas te Arnhem (1957-1970) bestaat uit jaarverslagen van verschillende instellingen waaronder de kaascontrolestations "Noord-Holland" en "Friesland", de BCZV, en de ZKB. Tevens bevat het archief een aantal jaargangen van tijdschriften als de "Journal of Diary Science", het Maandblad voor de Landbouwvoorlichtingsdienst, landbouwgidsen, en overige documentatie.
Archiefvorming
Geschiedenis van het archiefbeheer
De verwerving van het archief
Het archief is krachtens bepalingen van de Archiefwet overgebracht.
13.01; 2.11
Aanwijzingen voor de gebruiker
Openbaarheidsbeperkingen
Volledig openbaar.
Materiële beperkingen
Aanvraaginstructie
Openbare archiefstukken kunnen online worden aangevraagd en gereserveerd. U kunt dit ook via de terminals in de studiezaal van het Nationaal Archief doen. Om te kunnen reserveren dient u de volgende stappen te volgen:
U maakt een profiel aan op www.gahetna.nl, en logt vervolgens in
Via de archiefinventaris (alleen de beschrijvingen met rode nummers) selecteert u het gewenste archiefstuk door op de knop 'Reserveren' te klikken
In het volgende scherm geeft u aan op welke dag u het archiefstuk wilt inzien
Indien u zich bevindt in de studiezaal en een tafelnummer heeft ontvangen kunt u dit nummer vermelden. Als u geen tafelnummer heeft kunt u tafelnummer 777 laten staan
Vervolgens bevestigt u uw reservering door deze te versturen.
Verwant materiaal
Beschikbaarheid van kopieën
Beschrijving van de series en archiefbestanddelen
- "Officieel Orgaan" Kon. Ned. Zuivelbond FNZ., 1959; 1960; 1
- "Officieel Orgaan" Kon. Ned. Zuivelbond FNZ., 1961; 1962; 2
- "Officieel Orgaan" Kon. Ned. Zuivelbond FNZ., 1963; 1964; 3
- "Officieel Orgaan" Kon. Ned. Zuivelbond FNZ., 1968; 1969; 4
- "Officieel Orgaan" Kon. Ned. Zuivelbond FNZ., 1965 en 1966; 5
- "Officieel Orgaan" Kon. Ned. Zuivelbond FNZ., 1967; 6
- Jaarverslagen Kaascontrolestation Noord-Holland, 1920-1958; 7
- Verslagen Kaascontrolestation "Friesland", 1956-1969; 8
- Jaarverslagen (veeteelt) Directie Veeteelt en Zuivel, Statuten en jaarverslagen van de vereniging "Het Kaasmerk"; 1966-1969; 1955-1966; 9
- Div. lab. apparatuur; Hulpmiddelen voor lab. cultures van Labo Stada te Caen (Sisal 1968), 10
- Jaarverslagen Kaascontrolestation Zuid-Holland, Jaarverslagen technische dienst van het Kaascontrolestation Zuid-Holland; 1909-1958; 1930-1938; 11
- Vakblad "In en Om de Zuivelfabriek", 1955-1972; 12
- Veeteelt en Zuivelberichten, Jaarverslagen Kaascontrolestation Zuid-Holland voor volvette Kaas te 's-Gravenhage; Jaarverslagen "FRICO" Leeuwarden; Jaarverslagen produktschap voor Zuivel; Jaarverslag "Stichting Regionaal Orgaan voor Melkhygiëne "Drenthe"; 1957-1961; 1968-1970; 1947-1969; 1964-1966-1970; 1969; 13
- Jaarverslagen Bond van Coöp. Zuivelverkoop Verenigingen (BCZV), 1957-1970; 14
- Jaarverslagen Kaascontrolestation te Utrecht voor volvette Kaas en Statuten, 1913-1971; 15
- Enkele staatswetten, De gezondheidstoestand van de veestapel; Statistische jaaroverzichten produktschap voor Zuivel; Jaarverslagen stichting Regionaal Orgaan voor Melkhygiëne "Friesland"; Jaarverslagen Kaascontrolestation Zuid-Holland-Brabant te 's-Gravenhage; 1956-1957; 1966-1967; 1958-1962; 1921-1970; 16
- Jaarverslagen Zuivel-Kwaliteitscontrole-Bureau (ZKB) Amsterdam, 1956-1969; 17
- Jaarverslagen Nat. Coöp. Zuivelverkoopcentrale, 1922-1972; 18
- Jaarverslagen Kaascontrolestation "Noord-Holland", Jaarverslagen Kaascontrolestation "Friesland"; 1959-1969; 1935-1955; 19
- Journaal of Dairy Science, 1946-1947; 20
- Journaal of Dairy Science, 1956-1957; 21
- Journaal of Dairy Science, 1958-1959; 22
- Journaal of Dairy Science, 1960-1961; 23
- Journaal of Dairy Science, 1962-1963; 24
- Journaal of Dairy Science, 1964-1965; 25
- Journaal of Dairy Science, 1966-1967; 26
- Journaal of Dairy Science, 1968-1969; 27
- Landbouwgidsen, 1951-1958; 28
- Registers op de jaargangen van het Maandblad voor de Landbouwvoorlichtingsdienst, 1943-1950; 29
- Registers op de jaargangen van het Maandblad voor de Landbouwvoorlichtingsdienst, 1951-1956; 30
- Registers op de jaargangen van het Maandblad voor de Landbouwvoorlichtingsdienst, 1957 en 1958; 31
- Documentatie: productie en verbruik van kaas in diverse landen; verontreiniging en gebreken in kaas; schapenkaas., 32
- Documentatie: Emmenthaler; bewaring en opslag in pak- en koelhuizen; verpakkingsmachines., 33
- Documentatie: verpakkingsmachines., 34
- Documentatie: pers-apparaten; kaasfabrieken; verpakkingsmaterialen., 35
- Documentatie: verpakkingsmaterialen., 36
- Documentatie: verpakkingsmaterialen; het verpakken., 37
- Documentatie: diepkoelen boerderijmelk., 38